【裁判字號】    90,簡,1037
【裁判日期】    900418
【裁判案由】    廢棄物清理法
【裁判全文】
臺中高等行政法院判決九十年度簡字第一○三七號
                              .
    原      告  甲○○
    代  表  人  乙○○
    訴訟代理人  丙○○
右當事人間因廢棄物清理法事件，原告不服臺中縣政府中華民國八十九年一月十九日
八九府訴委字第二二一○○號訴願決定，提起行政訴訟。本院判決如左︰
    主  文
訴願決定及原處分均撤銷。
訴訟費用由被告負擔。
    事實及理由
一、原告因違反廢棄物清理法，不服被告機關大里市公所於民國八十八年五月二十六
    日以里市清罰字第○二八五號處分通知單罰鍰新台幣四千五百元，提起訴願，遭
    駁回，遂提起行政訴訟，請求撤銷訴願決定及原處分，並主張：本件被告以其有
    前開違章事實，僅以於所查獲之垃圾袋中發現原告之電信收據一紙，即為認定不
    合理，原告不服等語；被告則請求駁回原告之訴，並以：本件發現系爭垃圾之地
    點，原係垃圾收集點，後來被告實施垃圾不落地，所以該處不可以再放垃圾，本
    案發現時，是一包以垃圾袋裝的家庭垃圾，放於現場，裏面發現一張原告之電信
    費用收據，因該收據已經拆閱，所以認定該包垃圾是原告所丟棄等語為辯。
二、按「在指定清除地區內嚴禁有隨地吐痰、檳榔汁、檳榔渣，拋棄紙屑、煙蒂、口
    香糖、瓜果或其皮、核、汁、渣或其他一般廢棄物行為。」、「違者處四百元以
    上一千五百元以下罰鍰。」、「依據廢棄物堆內撿出之信件、姓名等資料告發隨
    地亂倒垃圾，應經過查證程序確認實際污染行為人後始得為之。」固分別為廢棄
    物清理法第十二條第一款、第二十三條第三款所明定，及行政院環境保護署八十
    六年十二月二十二日（八六）環署廢字第八○四四五號函，函示在案。查本件被
    告稽查人員於八十八年五月二十四日上午十時十五分，在臺中縣大里市○○街七
    十七巷口，原係垃圾收集點，查獲裝有家庭垃圾之垃圾袋一個，裏面發現一張原
    告之電信費用收據，而該電信費用收據，業已拆閱等情，已據當時查獲之稽查人
    員丙○○於本件審理時證述在卷，並有前開電信費用收據照片一紙在卷可資佐證
    。是本件被告於查獲前開違章丟棄之垃圾後，於其中發現原告為收件人之電信費
    用收據一紙，因該收據已拆閱，認內有該收據之家庭垃圾，應為原告所有，應認
    被告於發現上開違章垃圾後，已經查證程序確認實際污染行為人。惟被告於本院
    審理時，所提出者，為臺中縣大里市公所於八十九年十一月九日以八九里市清字
    第三三五二二號，對該市各行政區域為指定清除地區之公告，尚不能證明被告於
    本件原告違章時，即八十八年五月二十四日上午十時十五分時，已對原告丟棄廢
    物之上開地點，有依廢棄物清理法第三條為指定清除地區之公告。則本件被告以
    原告違反廢棄物清理法第十二條第一款之規定，而依同法第二十三第三款之規定
    ，予以處罰，於法自難認為有據，其所為原處分自屬違法，訴願決定未予糾正，
    亦有違誤。原告主張之理由，雖無理由，然訴願決定及原處分既有上開違法，自
    應均由本院將之撤銷，以合法紀。
據上論結，本件原告之訴為有理由，依行政訴訟法第二百三十六條、第一百九十五條
第一項前段、第九十八條第三項前段，判決如主文。
中    華    民    國     九十      年      四      月      十八       日
                    臺 中 高 等 行 政 法 院 第 四 庭
                                審 判 長 法 官 沈 應 南
                                         法 官 黃 淑 玲
                                         法 官 許 武 峰
右正本證明與原本無異。
如不服本判決，應於判決送達後二十日內，以本訴訟事件所涉及之法律見解具有原則
性者，始得向本院提出上訴狀並表明上訴理由，經最高行政法院許可，否則不得上訴
；如於本判決宣示後送達前提起上訴者，應於判決送達後二十日內補提上訴理由書（
均應依對造人數提出繕本）。
提起上訴應預繳送達用雙掛號郵票拾份（每份三十四元）。
中    華    民    國     九十      年      四      月      十八       日
                                法 院 書 記 官 廖 倩 慧


司法院資訊處製作；財團法人民間司法改革基金會備份。
